臺灣嘉義地方法院民事裁定
110年度監宣字第121號
聲  請  人  黃重昇  

相  對  人  黃純仁  

關  係  人
兼前列共同
送達代收人  黃啓瑞  

上列聲請人聲請監護宣告事件，本院裁定如下：
    主    文
一、宣告黃純仁（男，民國廿五年十二月十四日生，身分證統一
    編號：Ｚ○○○○○○○○○號）為受監護宣告之人。
二、選任黃重昇（男，民國○○○年○月○○日生，身分證統一編號：
    Ｚ○○○○○○○○○號）為受監護宣告之人黃純仁之監護人。
三、指定黃啓瑞（男，民國○○○年○月○日生，身分證統一編號：Ｚ
    ○○○○○○○○○號）為會同開具財產清冊之人。
四、聲請程序費用由受監護宣告之人黃純仁負擔。
    理    由
一、聲請意旨：聲請人為相對人之次子，相對人於民國109 年8 
    月11 日因車禍，致頭部外傷併硬腦膜下出血、肺水腫及急
    性呼吸衰竭，其已不能為意思表示或受意思表示，或不能辨
    識其意思表示之效果，並有戴德森醫療財團法人嘉義基督教
    醫院診斷證明書、嘉義市陽明醫院（下稱陽明醫院）診斷證
    明書為證。為此，依民法第14條、第1110條、第1111條及家
    事事件法第164 條規定，聲請對其為監護之宣告，並選定聲
    請人為受監護宣告之人之監護人，暨指定關係人為會同開具
    財產清冊之人等語。
二、對於因精神障礙或其他心智缺陷，致不能為意思表示或受意思表示，或不能辨識其意思表示之效果者，法院得因本人、配偶、四親等內之親屬、最近一年有同居事實之其他親屬、檢察官、主管機關、社會福利機構、輔助人、意定監護受任人或其他利害關係人之聲請，為監護之宣告，民法第14條第1 項定有明文。經本院調查結果，聲請人主張之前述事實，已據提出前述醫院診斷證明書、戶籍謄本等件為憑；又本院審驗相對人之精神及心智狀況，並斟酌前述陽明醫院精神科主治醫師黃俊銘所為之鑑定結果認：個案（即相對人）無法維持意識清楚，缺乏眼神接觸，無法言語或手寫溝通，不認得家人，日常生活無法自理，簡易智能量表零分，臨床達到極重度失智程度，電腦斷層顯示大腦萎縮，梗塞性中風，故相對人因精神障礙，致不能為意思表示或受意思表示，及不能辨識其意思之效果等語，有110 年6 月7 日該醫院精神鑑定報告在卷可參。本院審酌前述鑑定意見，認相對人因認知及各項能力多已退化，目前無理解及判斷能力，日常生活須由他人照顧，故相對人因精神障礙，致不能為意思表示或受意思表示，及不能辨識其意思表示之效果。因此，聲請人聲請對相對人為監護之宣告，為有理由，應予准許。
三、又受監護宣告之人應置監護人。法院為監護之宣告時，應依
     職權就配偶、四親等內之親屬、最近一年有同居事實之其
    他 親屬、主管機關、社會福利機構或其他適當之人選定一
    人或 數人為監護人，並同時指定會同開具財產清冊之人。
    法院選 定監護人時，應依受監護宣告之人之最佳利益，優
    先考量受 監護宣告之人之意見，審酌一切情狀，並注意下
    列事項：受 監護宣告之人之身心狀態與生活及財產狀況。
    受監護宣告之 人與其配偶、子女或其他共同生活之人間之
    情感狀況。監護 人之職業、經歷、意見及其與受監護宣告
    之人之利害關係。 法人為監護人時，其事業之種類與內容
    ，法人及其代表人與 受監護宣告之人之利害關係，民法第1
    110條、第1111條第1 項及第1111條之1 各有明文。本件相
    對人既為監護之宣告，已如前述，自應為其選定監護人及指
    定會同開具財產清冊之人。經本院調查，相對人已婚，配偶
    黃侯陣，育有長女黃瓊緩、長子黃啓銘、次子即聲請人黃重
    昇、三子即關係人黃啓瑞，相對人現在前述醫院呼吸照護病
    房等情，有前述鑑定報告及戶籍謄本附卷可佐。本院考量聲
    請人、關係人為相對人子女，均表示願意擔任相對人之監護
    人、會同開具財產清冊之人，並經配偶及其他子女等出具同
    意書同意分別由聲請人、關係人擔任相對人之監護人、開具
    財產清冊之人等情，有戶籍謄本、同意書在卷可參。本院參
    酌聲請人、關係人為相對人子女，均為相對人至親及其等之
    意願，認由聲請人任相對人之監護人，能符合受監護宣告之
    人之最佳利益，選定聲請人為相對人之監護人，並指定關係
    人為會同開具財產清冊之人。
四、又依民法第1113條準用同法第1099條、第1099條之1 之規定
　　，監護開始時，監護人對於受監護人之財產，應依規定會同
    遺囑指定、當地直轄市、縣（市）政府指派或法院指定之人
　　，於二個月內開具財產清冊，並陳報法院；於前條之財產清
    冊開具完成並陳報法院前，監護人對於受監護人之財產，僅
    得為管理上必要之行為。本件聲請人既任相對人之監護人，
    其於監護開始時，對於相對人之財產，自應依前述規定會同
    開具財產清冊之人即關係人於二個月內開具財產清冊並陳報
    法院，併此說明。
五、依家事事件法第164 條第2 項，裁定如主文。
中　　華　　民　　國　　110 　年　　6 　　月　　18    日
                   家事法庭     法  官　李文輝   
以上正本係照原本作成。
如不服本裁定，應於送達後10日內向本院提出抗告狀，並繳納抗
告費新臺幣1,000 元。
中　　華　　民　　國　　110 　年　　6 　　月　　18　　日
                                書記官　張紜飴